ja: フライタイプ: ボトムレス; ボタンフライ; 前開き; 横開きフライ; 前閉じ; 縦開きフライ; ジッパーフライ; その他
ro-RO: Tipul de deschidere frontală: Fără bază; Șliț cu nasturi; Șliț funcțional; Șliț orizontal; Fără șliț; Șliț vertical; Șliț cu fermoar; Altele
sv: Flugtyp: Grenlös; Knappgylf; Funktionell gylf; Horisontell gylf; Utan gylf; Vertikal gylf; Blixtlåsgylf; Övrigt
da: Fluetype: Bundløs; Knapgylp; Funktionel gylp; Vandret gylp; Ingen gylp; Lodret gylp; Lynlåsgylp; Andet
lt-LT: Atvarto tipas: Atvira; Užsegimas sagomis; Funkcinis užsegimas; Horizontalus užsegimas; Be užsegimo; Vertikalus užsegimas; Užsegimas užtrauktuku; Kita
fi: Sepaluksen tyyppi: Pohjaton; Nappisepalus; Avattava sepalus; Vaakasepalus; Ei sepalusta; Pystysepalus; Vetoketjusepalus; Muu
zh-CN: 拟饵类型: 露臀式; 纽扣门襟; 实用门襟; 横向门襟; 无门襟; 竖向门襟; 拉链门襟; 其他
cs: Typ mušky: Otevřený rozkrok; Poklopec na knoflíky; Funkční poklopec; Horizontální poklopec; Bez poklopce; Vertikální poklopec; Poklopec na zip; Ostatní
hu: Slicc típusa: Nyitott aljú; Gombos slicc; Funkcionális slicc; Vízszintes slicc; Slicc nélküli; Függőleges slicc; Cipzáras slicc; Egyéb
el: Τύπος πατιλέτας: Bottomless; Πατιλέτα με κουμπιά; Λειτουργική πατιλέτα; Οριζόντια πατιλέτα; Χωρίς πατιλέτα; Κάθετη πατιλέτα; Πατιλέτα με φερμουάρ; Άλλο
tr: Yapay sinek türü: Tabansız; Düğmeli pat; İşlevsel pat; Yatay pat; Pat yok; Dikey pat; Fermuarlı pat; Diğer
ru: Тип гульфика: Открытый низ; На пуговицах; Функциональная ширинка; Горизонтальная ширинка; Без ширинки; Вертикальная ширинка; На молнии; Другое
pl: Typ rozporka: Otwarte dno; Na guziki; Rozporek funkcjonalny; Poziomy; Brak rozporka; Pionowy; Na zamek; Inny
de: Art des Eingriffs: Unten offen; Knopfverschluss; Funktioneller Eingriff; Horizontaler Eingriff; Kein Eingriff; Vertikaler Eingriff; Reißverschluss; Sonstiges
th: ประเภทซิป: แบบเปิดล่าง; เป้ากระดุม; เป้าใช้งานได้จริง; เป้าแนวนอน; ไม่มีเป้า; เป้าแนวตั้ง; เป้าซิป; อื่นๆ
zh-TW: 前開口類型: 開襠; 鈕釦門襟; 實用門襟; 橫向門襟; 無門襟; 直向門襟; 拉鍊門襟; 其他
vi: Loại ruồi câu cá: Không đáy; Cài nút; Cửa quần khóa mở thật; Cửa quần ngang; Không cửa quần; Cửa quần dọc; Khóa kéo; Khác
sl-SI: Vrsta muhe: Odprto dno; Na gumbe; Funkcionalni razporek; Vodoravni razporek; Brez razporka; Navpični razporek; Zadrga; Drugo
hr-HR: Vrsta muhe: Bez dna; Kopčanje gumbima; Funkcionalni rasporak; Vodoravni rasporak; Bez rasporka; Okomiti rasporak; Kopčanje patentnim zatvaračem; Ostalo
sk-SK: Typ rozparku: Bez spodnej časti; Rázporok na gombíky; Funkčný rázporok; Horizontálny rázporok; Bez rázporku; Vertikálny rázporok; Rázporok na zips; Iné
pt-PT: Tipo de mosca: Sem fundo; Braguilha de botões; Braguilha funcional; Braguilha horizontal; Sem braguilha; Braguilha vertical; Braguilha com fecho de correr; Outro
en: Fly type: Bottomless; Button fly; Functional fly; Horizontal fly; No fly; Vertical fly; Zipper fly; Other
fr: Type de mouche: Sans fond; Braguette boutonnée; Braguette fonctionnelle; Braguette horizontale; Sans braguette; Braguette verticale; Braguette zippée; Autre
nb: Fluetype: Bunnløs; Knappegylf; Funksjonell gylf; Horisontal gylf; Uten gylf; Vertikal gylf; Glidelåsgylf; Annet
nl: Gulptype: Open; Knoopsluiting; Functionele gulp; Horizontale gulp; Geen gulp; Verticale gulp; Ritssluiting; Overige
bg-BG: Тип муха: Без дъно; Копчета; Функционално закопчаване; Хоризонтално закопчаване; Без закопчаване; Вертикално закопчаване; Цип; Друг
ko: 앞트임 유형: 바닥 없음; 버튼 플라이; 기능성 플라이; 수평 플라이; 플라이 없음; 수직 플라이; 지퍼 플라이; 기타
es: Tipo de cremallera: Sin parte inferior; Bragueta de botones; Bragueta funcional; Bragueta horizontal; Sin bragueta; Bragueta vertical; Bragueta con cremallera; Otro
pt-BR: Tipo de braguilha/abertura frontal: Sem fundo; Braguilha com botões; Braguilha funcional; Braguilha horizontal; Sem braguilha; Braguilha vertical; Braguilha com zíper; Outro
it: Tipo di mosca: Senza fondo; Patta con bottoni; Patta funzionale; Patta orizzontale; Senza patta; Patta verticale; Patta con cerniera; Altro